臺灣臺中地方法院刑事判決　　　　　　 100年度訴字第2685號
公　訴　人　臺灣臺中地方法院檢察署檢察官
被　　　告　蘇育廷
　　　　　　楊政勳
　　　　　　魏家豪
　　　　　　連志偉
上列被告等因搶奪罪等案件，經檢察官提起公訴（100 年度偵字
第20445號），本院判決如下：
    主    文
蘇育廷、楊政勳犯附表一所示之罪，各處如附表一所示之刑，均
應執行有期徒刑參年陸月。
魏家豪、連志偉共同犯攜帶兇器竊盜罪，連志偉累犯，各處有期
徒刑柒月，又共同犯搶奪罪，連志偉累犯，各處有期徒刑玖月，
均應執行有期徒刑壹年壹月。扣案之扳手壹支沒收。
    犯罪事實及理由
一、本件除將起訴書犯罪事實一第2行「判處有期徒刑7年確定」
    之後，加載「嗣經減為有期徒刑5年5月確定」；將第3 行「
    楊政勳前於…10月確定」，更正為「楊政勳前因竊盜等案件
    ，經減刑後，定應執行刑有期徒刑2年3月確定」；將第9 行
    「有期徒刑8年3 月確定」之後，加載「嗣經減為有期徒刑7
    年9月確定」；將第11-12行「經臺灣臺中…4 年確定」，更
    正為「經判處有期徒刑3年10月、3月確定，嗣經減刑，定應
    執行刑有期徒刑3 年11月確定」；將犯罪事實二(二)、(三)、(六)
    、(八)、(九)、(十)、(十一)「自備之鑰匙」之後加載「（未扣案）」
    ；將犯罪事實四「扣得作案用之…牛仔褲1 件」，更正為「
    扣得魏家豪所有供竊盜所用之扳手1 支」，並增引被告蘇育
    廷、楊政勳、魏家豪、連志偉於本院之自白、臺灣高等法院
    被告前案紀錄表為證據外，餘之犯罪事實、證據及理由均引
    用起訴書之記載（詳附件）。
二、現行刑事訴訟法為保障被告之反對詰問權，排除具有虛偽危
    險性之傳聞證據，以求實體真實之發現，於該法第159條第1
    項明定被告以外之人於審判外之言詞或書面陳述，除法律有
    規定者外，不得作為證據。是被告以外之人於審判外之陳述
    ，除有同條第2 項之除外情形，或符合同法第159條之1至第
    159條之5，或其他法律有特別規定得為證據之情形者外，自
    不採為論罪之依據。簡式審判程序，貴在審判程序之簡省便
    捷，檢察官指出之證據方法，只要被告及辯護人無異議，即
    可使用，縱或是被告以外之人在審判外之陳述，亦得作為證
    據，是刑事訴訟法第159條第2項規定；「法院以簡式審判程
    序，不適用之」；第273條之2規定：「簡式審判程序之證據
    調查，不受第159條第1項…規定之限制」，是於簡式審判程
    序，有關傳聞證據之證據能力限制規定自無適用之餘地，合
    先敘明。
三、被告楊政勳前因竊盜等案件，經減刑後，定應執行刑有期徒
    刑2年3月確定，於99年5 月16日執行完畢；被告連志偉前因
    搶奪等案件，經判處有期徒刑3年10月、3月確定，嗣經減刑
    ，定應執行刑有期徒刑3年11月確定，於99年6月2 日執行完
    畢刑1年10月，於96年2月25日縮刑期滿執行完畢，有臺灣高
    等法院被告前案紀錄表在卷可稽，其於有期徒刑執行完畢後
    5 年內，故意再犯附表一、二所示有期徒刑以上刑之各罪，
    均為累犯，均應依法加重其刑。另扣案之扳手1 支，係被告
    魏家豪所有供竊盜所用之物，業據被告魏家豪供明在卷，爰
    依刑法第38條第1項第2款規定宣告沒收。
四、依刑事訴訟法第273條之1第1項、第299條第1項前段、第310
    條之2、第454條第2項，刑法第28條、第320條第1項、第321
    條第1項第3款、第47條第1項、第51條第5款、第38條第1 項
    第2款，判決如主文。
五、如不服本判決應於收受判決後10日內向本院提出上訴書狀，
    並應敘述具體理由；其未敘述上訴理由者，應於上訴期間屆
    滿後20日內向本院補提理由書（均須按他造當事人之人數附
    繕本）「切勿逕送上級法院」。
本案經檢察官曹錫泓到庭執行職務
中    華    民    國   100    年    11    月    2     日
                  刑事第八庭  法  官  林慧英
以上正本證明與原本無異。
                              書記官  陳玲誼
中    華    民    國   100    年    11    月    2     日
附錄論罪科刑法條
刑法第320條第1項
意圖為自己或第三人不法之所有，而竊取他人之動產者，為竊盜
罪，處5年以下有期徒刑、拘役或5百元以下罰金。
刑法第321條第1項第3款
犯竊盜罪而有下列情形之一者，處6月以上、5年以下有期徒刑，
得併科新臺幣10萬元以下罰金：
三、攜帶兇器而犯之者。
刑法第325條第1項
意圖為自己或第三人不法之所有，而搶奪他人之動產者，處6 月
以上5年以下有期徒刑。
附表一：
┌──┬───────┬────────┬────────────┐
│編號│犯  罪  事  實│所犯法條及罪名  │宣告刑（含主刑及從刑）  │
├──┼───────┼────────┼────────────┤
│ 1  │犯罪事實及理由│刑法第320條第1項│蘇育廷、楊政勳共同犯竊盜│
│    │欄二(一)        │竊盜罪          │罪，楊政勳累犯，各處有期│
│    │              │                │徒刑伍月。              │
├──┼───────┼────────┼────────────┤
│ 2  │犯罪事實及理由│刑法第320條第1項│蘇育廷、楊政勳共同犯竊盜│
│    │欄二(二)        │竊盜罪          │罪，楊政勳累犯，各處有期│
│    │              │                │徒刑伍月。              │
├──┼───────┼────────┼────────────┤
│ 3  │犯罪事實及理由│刑法第320條第1項│蘇育廷、楊政勳共同犯竊盜│
│    │欄二(三)        │竊盜罪          │罪，楊政勳累犯，各處有期│
│    │              │                │徒刑伍月。              │
├──┼───────┼────────┼────────────┤
│ 4  │犯罪事實及理由│刑法第325條第1項│蘇育廷、楊政勳共同犯搶奪│
│    │欄二(四)        │搶奪罪          │罪，楊政勳累犯，各處有期│
│    │              │                │徒刑玖月。              │
├──┼───────┼────────┼────────────┤
│ 5  │犯罪事實及理由│刑法第325條第1項│蘇育廷、楊政勳共同犯搶奪│
│    │欄二(五)        │搶奪罪          │罪，楊政勳累犯，各處有期│
│    │              │                │徒刑玖月。              │
├──┼───────┼────────┼────────────┤
│ 6  │犯罪事實及理由│刑法第320條第1項│蘇育廷、楊政勳共同犯竊盜│
│    │欄二(六)        │竊盜罪          │罪，楊政勳累犯，各處有期│
│    │              │                │徒刑伍月。              │
├──┼───────┼────────┼────────────┤
│ 7  │犯罪事實及理由│刑法第325條第1項│蘇育廷、楊政勳共同犯搶奪│
│    │欄二(七)        │搶奪罪          │罪，楊政勳累犯，各處有期│
│    │              │                │徒刑玖月。              │
├──┼───────┼────────┼────────────┤
│ 8  │犯罪事實及理由│刑法第320條第1項│蘇育廷、楊政勳共同犯竊盜│
│    │欄二(八)        │竊盜罪          │罪，楊政勳累犯，各處有期│
│    │              │                │徒刑伍月。              │
├──┼───────┼────────┼────────────┤
│ 9  │犯罪事實及理由│刑法第320條第1項│蘇育廷、楊政勳共同犯竊盜│
│    │欄二(九)        │竊盜罪          │罪，楊政勳累犯，各處有期│
│    │              │                │徒刑伍月。              │
├──┼───────┼────────┼────────────┤
│ 10 │犯罪事實及理由│刑法第320條第1項│蘇育廷、楊政勳共同犯竊盜│
│    │欄二(十)        │竊盜罪          │罪，楊政勳累犯，各處有期│
│    │              │                │徒刑伍月。              │
├──┼───────┼────────┼────────────┤
│ 11 │犯罪事實及理由│刑法第320條第1項│蘇育廷、楊政勳共同犯竊盜│
│    │欄二(十一)        │竊盜罪          │罪，楊政勳累犯，各處有期│
│    │              │                │徒刑伍月。              │
├──┼───────┼────────┼────────────┤
│ 12 │犯罪事實及理由│刑法第325條第1項│蘇育廷、楊政勳共同犯搶奪│
│    │欄二(十二)        │搶奪罪          │罪，楊政勳累犯，各處有期│
│    │              │                │徒刑玖月。              │
├──┼───────┼────────┼────────────┤
│ 13 │犯罪事實及理由│刑法第325條第1項│蘇育廷、楊政勳共同犯搶奪│
│    │欄二(十三)        │搶奪罪          │罪，楊政勳累犯，各處有期│
│    │              │                │徒刑玖月。              │
└──┴───────┴────────┴────────────┘